臺灣臺中地方法院刑事判決　　　　　 100年度交簡上字第51號
上　訴　人　張崑虎
即　被　告
上列上訴人因過失傷害案件，不服本院臺中簡易庭民國100年2月
15日100年度中交簡字第179號刑事簡易判決(聲請簡易判決處刑
書案號：臺灣臺中地方法院檢察署99年度偵字第22305號)，提起
上訴，本院管轄之第二審合議庭判決如下：
    主    文
上訴駁回。
張崑虎緩刑貳年。
    犯罪事實
一、張崑虎於民國99年7月20日下午7時24分許，無照駕駛車牌號
    碼9U-2190號自用小客車，在臺中縣大里市(現改制為臺中市
    大里區○○○路○段285號巷口，欲駛入幹道益民路二段時，
    本應注意車輛行至無號誌之交岔路口，支線道車應暫停讓幹
    線道車先行；且轉彎車應讓直行車先行；又汽車行駛時，駕
    駛人應注意車前狀況，並隨時採取必要之安全措施，以避免
    危險之發生，而當時天候晴，夜間有照明，柏油路面乾燥無
    障礙或其他缺陷，依其智識、能力並無不能注意之情事，竟
    疏未注意及此，即貿然駛出，適有林茂正駕駛車牌號碼TAA-
    871號重型機車搭載張碧玉，沿幹線道益民路二段由北往南
    方向行駛，因閃避不及，致雙方車輛側發生擦撞，造成林茂
    正人車倒地，林茂正受有左顳、右肘、膝及小腿多處擦挫傷
    ，張碧玉受有上嘴唇及下嘴唇擦傷、胸壁挫傷、左肘擦挫傷
    、右下肢多處擦挫傷等傷害。張崑虎於偵查犯罪之機關發覺
    其犯罪行為前，主動向到場處理之警員表明為肇事人並接受
    裁判。
二、案經林茂正、張碧玉告訴臺灣臺中地方法院檢察署檢察官偵
    查後聲請簡易判決處刑。
    理    由
一、按被告以外之人於審判外之陳述，雖不符前4條之規定，而
    經當事人於審判程序同意作為證據，法院審酌該言詞陳述或
    書面陳述作成時之情況，認為適當者，亦得為證據。當事人
    、代理人或辯護人於法院調查證據時，知有第159條第1項不
    得為證據之情形，而未於言詞辯論終結前聲明異議者，視為
    有前項之同意，刑事訴訟法第159條之5分別定有明文。查本
    件公訴人、上訴人即被告(下稱被告)對於本院就後述實體部
    分所引之證人證述及書證內容，於本院準備程序及審理時均
    不爭執證據能力，猶未對之釋明有何顯不可信之情況，且本
    院審酌其等之內容，均無不法取得或有違法取供之情事，亦
    均適宜為本案證據，一前開說明，就後述實體部分所引之證
    人證詞及書證內容，自具有證據能力。
二、訊據被告張崑虎對於上揭犯罪事實坦承不諱，核與告訴人林
    茂正、張碧玉於警偵訊時證述之情節大致相符，復有診斷證
    明書2份、道路交通事故現場圖、現場及車損照片17張、道
    路交通事故調查報告表(一)、(二)、臺中縣警察局霧峰分局
    霧峰交通分隊處理道路交通事故談話紀錄表、臺中市○○○
    ○○道路交通事故肇事人自首情形紀錄表、本院調解程序筆
    錄及本院電話紀錄表等資料在卷可稽。按汽車行駛時，駕駛
    人應注意車前狀況，並隨時採取必要之安全措施。又汽車行
    駛至交岔路口，其行進、轉彎，應依下列規定：二、行至無
    號誌或號誌故障而無交通指揮人員指揮之交岔路口，支線道
    車應暫停讓幹線道車先行。未設標誌、標線或號誌劃分幹、
    支線道者，少線道車應暫停讓多線道先行；車道數相同時，
    轉彎車應暫停讓直行車先行；同為直行車或轉彎車者，左方
    車應暫停讓右方車先行。但在交通壅塞時，應於停止線前暫
    停與他方雙向車輛互為禮讓，交互輪流行駛。道路交通安全
    規則第94條第3項、第102條第1項第2款分別定有明文。被告
    對於上揭規定自應注意並遵守，而當時天候晴，夜間有照明
    ，柏油路面乾燥無障礙或其他缺陷，依其智識、能力並無不
    能注意之情事，竟疏未注意及此，行經無號誌之交叉路口，
    支線道車應暫停讓幹線道車先行；且轉彎車應讓直行車先行
    ；又汽車行駛時，駕駛人應注意車前狀況，並隨時採取必要
    之安全措施，以避免危險之發生，即貿然駛出以致肇事，可
    見被告於本件車禍確有違反上述交通安全規則至明，足證其
    確有過失。且被害人林茂正、張碧玉，因本件交通事故，致
    林茂正受有左顳、右肘、膝及小腿多處擦挫傷，張碧玉受有
    上嘴唇及下嘴唇擦傷、胸壁挫傷、左肘擦挫傷、右下肢多處
    擦挫傷等傷害，與被告之過失行為間並有相當因果關係。據
    上，堪認被告上開不利於己之自白，應與事實相符，當可採
    為不利被告之論斷依據。從而，本案事證明確，被告犯行洵
    堪認定。
三、核被告所為，係犯刑法第284條第1項前段之過失傷害罪。被
    告以一過失行為，致告訴人林茂正、張碧玉二人受傷，係一
    行為觸犯數罪名之想像競合犯，應依刑法第55條規定，從一
    過失傷害罪處斷。又被告無照駕車致告訴人林茂正、張碧玉
    受傷，應依道路交通管理處罰條例第86條第1項規定加重其
    刑。再被告肇事後在未被有偵查犯罪職權之機關或公務員發
    覺前，即主動向據報前來處理之警員表示其為肇事人，而自
    首接受裁判，此有臺中市○○○○○道路交通事故肇事人自
    首情形紀錄表1紙在卷可考，其自首而受裁判，爰依刑法第6
    2條前段規定，減輕其刑，並與上揭加重事由，依法先加後
    減之。茲原審已依刑事訴訟法第454條第2項記載認定之犯罪
    事實、證據及應適用之法條，而於法定刑度內量處被告有期
    徒刑3月，同時諭知易科罰金之折算標準，其認事用法及量
    刑，均無何違法失當之處，被告以其生活困難，被害人未交
    付醫療收據致無法請領強制險，有誠意與被害人達成和解，
    認原審量處有期徒刑3月過重，請求上訴，並無理由，應將
    其上訴駁回。
四、末查被告前未曾受有期徒刑以上刑之宣告，有臺灣高等法院
    被告前案紀錄表一份在卷可稽，其因一時失慮致罹刑章，且
    於本院審理中坦承不諱，並已給付被害人林茂正、張碧玉新
    臺幣76,000元達成和解，有聲請撤回告訴狀、本院電話紀錄
    表附卷可參。被告經此偵、審程序之教訓及刑之諭知，當知
    所警惕，信無再犯之虞，本院以為所宣告之刑以暫不執行為
    適當，爰依刑法第74條第1項第1款規定，宣告緩刑2年，以
    勵自新。
據上論斷，應依刑事訴訟法第455條之1第1項、第3項、第364條
、第368條，刑法第74條第1項第1款，判決如主文。
本案經檢察官林明誼到庭執行職務。
中    華    民    國    100   年    5    月     26    日
                  刑事第四庭  審判長法  官  吳進發
                                    法  官  黃益茂
                                    法  官  李婉玉
本件不得上訴。
上正本證明與原本無異。
                                    書記官  林政佑
中    華    民    國    100   年    5    月     26    日
附錄論罪科刑法條
中華民國刑法第284條第1項
因過失傷害人者，處 6 月以下有期徒刑、拘役或 5 百元以下罰
金，致重傷者，處 1 年以下有期徒刑、拘役或 5 百元以下罰金
。